臺灣臺北地方法院民事判決　　　　　　　95年度訴字第2093號
　　原　　　告　精威科技股份有限公司
　　法定代理人　辛○○
　　訴訟代理人　庚○○
　　　　　　　　丙○○
　　　　　　　　呂理胡律師
　　上　一　人　唐永洪律師
　　複 代 理人
　　被　　　告　鏹璟國際科技有限公司
　　訴訟代理人　戊○○
　　　　　　　　乙○○
　　兼 上 1 人
　　法定代理人　丁○○
　　共　　　同　周仲鼎律師
　　訴訟代理人
　　複 代 理人　甲○○
上列當事人間給付價金事件，本院於中華民國96年7月10日言詞
辯論終結，判決如下：
    主  文
被告鏹璟國際科技有限公司應給付原告新台幣佰捌拾柒萬捌仟
捌佰柒拾壹元及自民國九十五年三月四日起至清償日止，按年息
百分之五計算之利息。
原告其餘之訴駁回。
訴訟費用由被告鏹璟國際科技有限公司負擔十分之七，餘由原告
負擔。
本判決第一項於原告以新台幣壹佰貳拾玖萬元為被告鏹璟國際科
技有限公司供擔保後，得假執行；但被告鏹璟國際科技有限公司
如以新台幣佰捌拾柒萬捌仟捌佰柒拾壹元為原告預供擔保，得
免為假執行。
原告其餘假執行之聲請駁回。
    事實及理由
一、原告起訴主張：被告鏹璟國際科技有限公司（下稱鏹璟公司
    ）於94年5、6月間要求伊客製化所生產之「外接型讀卡機」
    （品名規格：PRO-GearXP- 14）及委託伊製造被告所研發之
    「內裝型讀卡機」（品名規格：PRO-Gear XCI4U，PRO-Gear
    XM-14U，下稱系爭讀卡機），雙方並簽訂採購憑單。伊於同
    年7、8月間出貨後，被告鏹璟公司迄未給付3,878,871 元貨
    款（下稱第一批貨款），經伊以94年11月28日存證信函催告
    ，未獲置理。另被告鏹璟公司向伊所簽訂出貨日期為94 年8
    月2日及8月31日之採購憑單，伊亦依約組裝被告鏹璟公司特
    別訂製讀卡機，雖被告鏹璟公司支付產品設計、繪圖部分之
    價金，然被告鏹璟公司拒絕給付第一批讀卡機貨款，致伊無
    法出貨，被告鏹璟公司自須給付美金37 8,500元（下稱第二
    批貨款）。又被告鏹璟公司拒不給付貨款，已造成伊之損害
    ，而被告丁○○係鏹璟公司之負責人，卻拒絕提供讀卡機燒
    燬資料，致伊無法派員探詢被告指稱讀卡機發生瑕疵之原因
    ，其顯係藉由拒絕付款，圖謀不法利益，自構成侵權行為。
    爰依買賣之法律關係及民法第28條及公司法第23條第2 項之
    規定，請求被告負連帶賠償責任等情。並聲明：(一)被告應連
    帶給付原告3,878,871 元，及自起訴狀繕本送達翌日起至清
    償日止，按年息5%計算之利息。(二)被告應連帶給付原告美金
    37,850元，及自起訴狀繕本送達翌日起至清償日止，按年息
    5%計算之利息。(三)願供擔保聲請宣告假執行。
二、被告則以：被告鏹璟公司將向原告訂製之系爭讀卡機轉售予
    客戶後，客戶於94 年8月間反應系爭讀卡機在正常使用情形
    下，會產生燒燬等瑕疵，鏹璟公司遂於94年9月11日將燒燬
    之讀卡機（型號XM-14U）及產品批號交予原告調查原因，原
    告告知只須將電源供應源分開，即可解決燒燬問題，庫存之
    讀卡機將以此方式重新製作等情，並以94 年9月27日電子郵
    件再次確認。惟原告旋以同年10 月4日電子郵件表明基於成
    本考量拒絕依上開承諾修復讀卡機。嗣原告未徵得被告鏹璟
    公司同意，擅自將富晶半導體公司之整流器改為AME 公司整
    流器。另就原告所提供之客訴分析處理總結報告，發現原告
    先前採用之富晶半導體公司整流器不良率甚高，以及可能係
    電路的電容值設計有誤致發生燒燬，顯見原告出售系爭讀卡
    機具有重大瑕疵，自須負物之瑕疵擔保責任，被告鏹璟公司
    主張減少價金。又被告鏹璟公司多次催促原告在指定時間交
    付第二批讀卡機，惟原告未於指定時間內交付讀卡機，造成
    被告鏹璟公司無法在指定時間內交付予客戶，則原告遲延後
    之給付，對被告鏹璟公司已無利益，原告請求第二批貨款，
    自屬無理由。縱認被告鏹璟公司積欠第一、二批貨款，充其
    量僅係單純之債務不履行責任，亦非被告鏹璟公司負責人丁
    ○○違背法令行為，原告主張被告丁○○應與被告鏹璟公司
    負連帶損害賠償之責，自屬無理由等語，資為抗辯。並聲明
    ：(一)原告之訴及假執行之聲請均駁回。(二)如受不利判決，願
    供擔保聲請宣告免為假執行。
三、查原告主張被告鏹璟公司要求其客製化及委託製造之系爭謮
    卡機，其於94年7、8月出貨之第一批讀卡機貨款為3,878,87
    1元，第二批讀卡機貨款為37,850 元等情，為被告所不爭，
    復有客戶對帳單、統一發票、第一批貨款採購憑單及第二批
    貨款採購憑單在卷可參（見本院1卷第8頁至第48頁），堪信
    為真實。
四、原告本於買賣契約，民法第28條及公司法第23條第2 項之法
    律關係，請求被告連帶給付第一批貨款3,878,871 元、第二
    批貨款美金378,500 元及遲延利息等情，為被告所否認，並
    以上開情詞置辯。則本件兩造爭點厥為：(一)被告鏹璟公司以
    系爭讀卡機具有燒燬重大瑕疵，請求減少第一批貨款價金，
    是否有理由？(二)原告請求被告鏹璟公司給付第二批貨款及遲
    延利息，是否有理由? (三)原告依民法第28條及公司法第23條
    第2 項規定請求被告丁○○與被告鏹璟公司連帶給付第一批
    及第二批貨款，是否有理由？茲分項析述如后：
(一)、按當事人主張有利於己之事實，就其事實有舉證之責任，民
    事訴訟法第277 條定有明文。又物之出賣人，對於買受人應
    擔保其物於危險移轉於買受人時，無滅失或減少其價值之瑕
    疵，亦無滅失或減少其通常之效用，或契約預定效用之瑕疵
    ，民法第354 條固定有明文，然買受人如主張物之出賣人交
    付之物有瑕疵，自應就物之出賣人交付之物有瑕疵之有利於
    己之事實負舉證責任。
  1.本件被告既不否認原告業已交付第一批讀卡機，而以系爭讀
    卡機具有燒燬之重大瑕疵，請求減少價金，則被告鏹璟公司
    自應就該項瑕疵存在事實，負舉證之責。查被告鏹璟公司主
    張原告承認系爭讀卡機瑕疵一節，固提出被告鏹璟公司以94
    年9 月11日及15日電子郵件通知原告讀卡機產生爆裂等情，
    原告雖以94 年9月16日及22日電子郵件回應將電源供應源分
    開可解決燒燬問題，並將原本使用之富晶半導體公司整流器
    改為AME公司整流器等情（見本院1卷第第77頁至第84頁，譯
    文見本院1 卷第149頁至第154頁），惟上開往來郵件內容，
    無非係被告鏹璟公司反應系爭讀卡機發生燒燬，原告在找到
    問題根源前，所提暫時解決方案之建議，雙方陸續就損壞讀
    卡機退貨、讀卡機穩壓器3.3V電源輸出電流、還原客戶端發
    生損害環境、退貨重新測試、客戶供電系統及插卡容量、富
    晶公司穩壓器更換AME 、穩壓器測試報告等問題討論，可見
    原告並無自認系爭讀卡機有何瑕疵，此觀諸原告提出雙方自
    94 年5月12日起至95年4月4日完整往來之電子郵件即明（見
    本院1 卷第173頁至第201頁）。是被告鏹璟公司徒以原告建
    議分開電源供應器或更換整流器廠牌等郵件，遽認原告業已
    自承讀卡機具有燒燬之重大瑕疵云云，自無足採。
  2.再查，原告依被告鏹璟公司退回燒燬讀卡機測試所出具之客
    訴分析處理總結報告所示，讀卡機晶片表面的GND 線路燒燬
    ，故障原因可能是GND 線路有瞬間大電流通過，因使用不當
    所產生之故障等語（見本院1 卷第162頁至第164頁），且證
    人即出具報告之原告公司品保課課長己○○於本院審理時證
    陳：穩壓器晶片燒毀是因為逆向電壓造成，實際上正常使用
    不應該發生這種情況，因為正常使用是順向電壓，不會有逆
    向電壓進來，晶片正常狀況是輸入電壓（Vin ）大於輸出電
    壓（Vout），但伊以輸出電壓大於輸入電壓達0.6V進行實驗
    時，就會發生被告鏹璟公司指稱之燒燬現象等語（見本院1
    卷第222頁至第223頁），雖被告鏹璟公司否認該份報告之真
    實性，惟本件依其主張之鑑定事項，先後送請財團法人台灣
    電子檢驗所（下稱台灣電子檢驗所）、財團法人工業技術研
    究院（工研院）鑑定，分別經台灣電子檢驗所以無此項鑑定
    原因能力，工研院以無相關檢驗能量退件等情（分見本院1
    卷第261頁、本院2卷第2頁），是系爭讀卡機發生燒燬現象
    ，究係被告鏹璟公司客戶使用不當或係原告設計不良所致，
    ，被告鏹璟公司既未能舉證以實其說，則其本於物之瑕疵擔
    保法律關係，請求減少價金云云，自屬無理由。
  3.基此，原告本於買賣法律關係請求被告鏹璟公司給付第一批
    貨款3,878,871元及遲延利息，為有理由，應予准許。
(二)、次按所謂同時履行之抗辯，乃係基於雙務契約而發生，倘雙
    方之債務，非本於同一之雙務契約而發生，縱令雙方債務在
    事實上有密切之關係，或雙方之債務雖因同一之雙務契約而
    發生，然其一方之給付，與他方之給付，並非立於互為對待
    給付之關係者，均不能發生同時履行之抗辯，最高法院59年
    台上字第850 號判例可資參照。查本件原告主張本件係由被
    告鏹璟公司委託其客製化及製造系爭讀卡機，再出售予被告
    鏹璟公司，雙方簽訂採購訂單確認品名規格、數量及單價後
    ，原告依約定時間先行出貨，貨款採月結方式，亦即被告鏹
    璟公司在貨到後30日簽發現金票或付現等情，既為雙方所不
    爭（見本院1 卷第65頁），復有採購憑單在卷可參，可見就
    本件交易模式而論，雙方成立之第一批讀卡機及第二批讀卡
    機之買賣契約，雖時間密接，但並非締結一個由原告持續供
    貨之繼續性契約，而係各自獨立契約，兩契約間並無互為對
    待給付之關係存在。是本件原告以被告鏹璟公司未給付第一
    批貨款，拒絕交付第二批讀卡機之同時履行抗辯事由（見本
    院1 卷第65頁），自屬無理由。而原告既未依第二批讀卡機
    預訂時間交付貨品，致被告鏹璟公司無法按時交付客戶，自
    已構成給付遲延，且事隔年餘，被告鏹璟公司主張縱原告現
    為給付已無利益，拒絕原告之給付（見本院1 卷第75頁），
    自屬可採。是原告本於第二批讀卡機買賣契約法律關係請求
    被告鏹璟公司給付美金378,500元及遲延利息，為無理由。
(三)、末按公司法第23條規定，公司負責人對於公司業務之執行，
    如有違反法令致他人受損害時，對他人應與公司負連帶賠償
    之責，此係有關公司侵權行為能力之規定，公司負責人代表
    公司執行公司業務，為公司代表機關之行為，若構成侵權行
    為，即屬公司本身之侵權行為（最高法院84年度台上字第15
    32號判決意旨可參）。又按民法第28條係就法人對於其董事
    或其他有代表權之人因執行職務所加於他人之損害，加於法
    人連帶負賠償責任，非規定董事或有代表權之人對於法人所
    負債務不履行損害賠償責任，應連帶負責（最高法院91年度
    台上字第1009號判決意旨參照）。原告主張被告鏹璟公司拒
    不給付貨款造成其損害，被告丁○○與被告鏹璟公司負連帶
    賠償責任云云，惟查，被告丁○○為鏹璟公司執行向原告訂
    購系爭讀卡機買賣業務，縱有積欠原告貨款情事，亦屬單純
    之債務不履行，尚非違背法令之行為，況原告亦未能舉證證
    明被告丁○○有何侵權行為，則原告依公司法第23條第2 項
    及民法第28條規定，請求被告丁○○應與被告鏹璟公司連帶
    給付第一批及第二批貨款及遲延利息云云，為無理由。
五、綜上而論，原告本於買賣價金請求權，請求被告鏹璟公司給
    付第一批貨款3,878,871 元，及自起訴狀繕本送達翌日（即
    95年3月4日）起至清償日止，按年息5%計算之利息部分，為
    有理由，應予准許。至於原告本於買賣價金請求權及民法第
    28條，公司法第23條第2 項規定，請求被告丁○○與被告鏹
    璟公司連帶給付第一批貨款及遲延利息，以及請求被告連帶
    給付第二批貨款及遲延利息部分，則為無理由，應予駁回。
    又本件原告勝訴部分，兩造分別陳明願供擔保請准宣告假執
    行或免為假執行，核無不合，爰分別酌定相當之擔保金額，
    予以准許。至原告敗訴部分，假執行之聲請已失其附麗，應
    併予駁回。
六、本件事證已臻明確，兩造其餘攻擊防禦方法，及未經援用之
    證據，經本院斟酌後，認均不足以影響本判決之結果，自無
    逐一詳予論駁之必要，併此敘明。
七、訴訟費用負擔之依據：民事訴訟法第79條。
中　　華　　民　　國　　96　　年　　7 　　月　　24　　日
                        民事第一庭法官  傅中樂
以上正本係照原本作成。
如對本判決上訴，須於判決送達後20日內向本院提出上訴狀。
中　　華　　民　　國　　96　　年　　7 　　月　　24　　日
                                書記官  吳彩華
